【裁判字號】    91,易,4548
【裁判日期】    920411
【裁判案由】    竊盜等
【裁判全文】
臺灣高雄地方法院刑事判決                        九十一年度易字第四五四八號
    公  訴  人  臺灣高雄地方法院檢察署檢察官
    被      告  丙○○
右列被告因竊盜案件，經檢察官提起公訴（民國九十一年度偵字第二二九三三號、第
二六三七三號），本院判決如左：
    主  文
丙○○共同連續攜帶兇器竊盜，累犯，處有期徒刑壹年貳月。
    事  實
一、丙○○曾犯竊盜、違反麻醉藥品管理條例案件，經台灣高雄地方法院分別判處有
    期徒刑一年，刑前強制工作三年及有期徒刑三月確定，並定執行刑為有期徒刑一
    年一月，甫於民國八十九年九月二十四日執行完畢，猶不知悔改，復基於意圖為
    自己不法所有之概括故意，連續（一）於民國九十一年八、九月間，在高雄縣美
    濃鎮○○里○○街十八號「朝天五榖宮」內，以將水池之水放光方式竊取「朝天
    五榖宮」所有之稀有品種烏龜一隻（價值約新台幣五千元）；（二）於九十一年
    十月十五日四時三十許，與甲○○共同基於意圖為自己不所法所之犯意聯絡，由
    甲○○駕駛丁○○所有並於同年十月十二日在屏東市失竊之ＹＦ六八○二號紅色
    自小客車，搭載丙○○至高雄縣大社鄉○○村○○路「保安宮」旁，推由丙○○
    在車上駕駛座把風，而由甲○○下車持客觀上具有危險性可作為兇器使用之Ｔ字
    扳手，硬撬毀壞戊○○所有車牌號碼ＸＢ─四四九三自小客車前門鎖後，竊取車
    內釣桿三支、釣魚工具箱一個及枕頭一個（價值約一萬元），得手後由甲○○放
    置於上開ＹＦ六八○二號自小客車後行李廂後甲○○即囑丙○○於駕駛座上稍事
    等候。嗣於同日四時四十分許，在車上駕駛座等候甲○○之丙○○見警方巡邏，
    神色慌張欲逃逸而遭警查獲。
二、案經高雄市政府警察局移送及高雄縣警察局仁武分局報請台灣高雄地方法院檢察
    署檢察官偵查起訴。
    理  由
一、訊據被告丙○○，坦承前開竊取烏龜之事實不諱，然對與甲○○共同竊取釣桿、
    釣魚工具箱及枕頭等物之犯行則矢口否認，辯稱是甲○○一人下車以Ｔ字扳手行
    竊，伊並未參與云云。
二、惟查：
    （一）被告供稱當晚係甲○○開車載其共同至大社找朋友，然依其所述行程，其
          二人根本無找朋友或其他行程，因此其二人於三更半夜駕贓車外出，又無
          訪友或其他玩樂行程，動機已有可疑。
    （二）被告於警訊供稱：「（釣桿、釣魚工具箱及枕頭）是甲○○竊取的，是九
          十一年十月十五日四時三十分在高縣大社鄉○○路旁（保安宮）附近車輛
          竊取的，當時我坐在ＹＦ六八○二駕駛座，而我見一部轎車方向燈在閃爍
          ，而王某就進入在閃爍方向燈之轎車內竊取物品，並把竊取來之釣桿、工
          具箱、枕頭等物放在ＹＦ六八○二號後行李廂內」、「是甲○○破壞自小
          客（ＸＢ四四九三號）前門鎖，其用Ｔ字扳手硬撬開的，（我）沒有擔任
          把風，因王某下車只告訴我叫我在車上（ＹＦ六八○二）等」等語。是被
          告於甲○○下車行竊時，不惟親見其行竊經過，且又換座位至駕駛座上等
          候，依其所為，顯有推由甲○○下手行竊而由被告於駕駛座上把風以便接
          應之犯意聯絡。
    （三）訊據甲○○雖辯稱該ＹＦ六八○二號紅色小客車並非其所駕駛且其當晚並
          未與被告至大社，係被告陷害他云云，然查該ＹＦ六八○二號紅色小客車
          係由甲○○駕駛至被告家中找被告並搭載被告外出一節迭據被告於警訊、
          偵查及審理中供述不移；此外，訊據證人即被告之妻辛○○供稱曾請王志
          忠駕該車載其友人劉嘉惠一節（參見本院九十二年二月十一日訊問筆錄）
          ；核與證人劉嘉惠於本院九十二年三月二十八日審理時證稱：「（問：提
          示ＹＦ六八○二紅色轎車是誰的？）是在庭這個甲○○的，有一天因為童
          麗美生產，我想去看小孩，但沒有交通工具，我就請她找人來載我，後來
          是甲○○就開這部紅色車與被告來載我，被告坐在前面的乘客座，我問被
          告你結婚後就有車子了，被告說這車是甲○○的，甲○○也說是他的車」
          等情相符。又證人乙○○、壬○○亦分別證稱：「（問：是否有看過ＹＦ
          六八○二號的車子？）甲○○就是開這台車，吳某（按即被告）被抓去的
          第二天，吳某的太太有告訴我他被抓去的事情，前一天我去吳某的家，有
          看到王某開該台紅色ＹＦ六八○二來找吳某，當時我還不認識他，我們就
          在吳某的家裡聊天，當日晚上我去另一位朋友家泡茶，隨後不久約一個小
          時，王某就開車載吳某也到該位朋友家聊天，後來王某載吳某不曉得去何
          處，第二天就聽說他們出事」等語（參見乙○○於本院九十二年二月十一
          日訊問筆錄）及「（問：提示ＹＦ六八○二紅色小轎車有無看過？）有看
          過，是甲○○的」、「因為甲○○曾經開這部車載丙○○到我家泡茶，王
          志忠有說這部車是他的，我希望他好漢做事好漢當」等語（參見壬○○於
          本院九十二年三月二十八日審判筆錄）。足見該ＹＦ六八○二號紅色小客
          車確係由甲○○所持有，且案發當天確係甲○○載被告外出，甲○○否認
          該車係其持有及辯稱未駕駛該車載被告至大社，顯不足採。
    （四）此外復有被害人庚○○（被告偷竊烏龜部分）、戊○○警訊之供述在卷及
          贓物領具一紙、照片八幀附卷可資佐證，事證明確，被告犯行洵堪認定。
二、按刑法第三百二十一條第一項第三款之攜帶兇器，乃指行為人攜帶兇器有行兇之
    可能，客觀上具有危險性，至其主觀上有無持以行兇或反抗之意思，尚非所問，
    共犯甲○○竊盜時所用之Ｔ字扳手雖未扣案，但其既能撬壞汽車車門鎖，顯為客
    觀上足對人之身體、生命構成威脅之尖、硬利器，仍應成立攜帶兇器竊盜罪。核
    被告丙○○所為，係犯刑法三百二十條第一項之竊盜罪、第三百二十一條第一項
    第三款之攜帶兇器竊盜罪，其與甲○○間就攜帶兇器竊盜部分，有犯意聯絡、行
    為分擔，為共同正犯，又依司法院大法官釋字第一五二號解釋及最高法院六十七
    年第六暨第七次刑庭庭推總會決議意旨，刑法第三百二十一條之加重竊盜罪係刑
    法第三百二十條普通竊盜罪之加重條件規定，仍得成立連續犯，是被告先後普通
    竊盜及加重竊盜犯行，時間緊接，所犯係基礎構成要件相同之罪名，顯係出於概
    括之犯意反覆為之，應依刑法第五十六條之規定論以連續攜帶兇器竊盜罪，並依
    法加重其刑。又被告曾犯竊盜、違反麻醉藥品管理條例案件，經台灣高雄地方法
    院分別判處有期徒刑一年，刑前強制工作三年及有期徒刑三月確定，並定執行刑
    為有期徒刑一年一月，甫於民國八十九年九月二十四日執行完畢一節，此有其全
    國前案紀錄表及刑案資料查註紀錄表在卷可憑，茲於五年內再犯有期徒刑以上之
    罪，為累犯，應依法加重其刑，並遞加之。審酌被告素行非佳、年輕力壯不務正
    業，所生損害非鉅及犯後態度尚好等一切情狀，量處如主文所示之刑。扣案之灰
    色皮包一個及鐵剪、鉗子、銼刀、自制鑰匙及螺絲起子等物，雖係被告所有之物
    ，然並無證據足認係供犯罪所用，爰不予宣告沒收。另（一）被告又供稱該偷烏
    龜之犯行係其自行供出一節，經查該案被害人並未報案且係被告主動供出帶同警
    員前往美濃鎮朝天五穀宮清查而為警得知等情，有警卷筆錄可稽，被告所陳尚堪
    採信，然按刑法第六十二條所規定之自首，以對於未發覺之罪，向有偵查權之機
    關或公務員自承犯罪，進而接受裁判為要件；而具有裁判上一罪關係之犯罪，苟
    全部犯罪未被發覺前，行為人僅就其中一部分犯罪自首，固仍生全部自首之效力
    ，反之，倘其中一部分犯罪已先被有偵查權之機關或公務員發覺，行為人方就其
    餘未被發覺之部分，自動供認其犯行時，因與上開自首之要件不符，自不得適用
    自首之規定減輕其刑，最高法院九十年度台上字第五四三五號著有判決。經查被
    告係於其與甲○○共同竊取被害人戊○○所有之釣桿、釣魚工具箱及枕頭等物之
    犯行於九十一年十月十五日為警查獲後之九十一年十月三十一日始主動供出上情
    ，揆諸上開判決意旨，尚與自首之要件不符，而不得邀其寬典；（二）被告於本
    院九十二年三月二十八日審理時突然供稱前開竊取美濃鎮朝天五穀宮所飼養烏龜
    之犯行係其與「己○○」共同為之云云，惟查被告自警訊、偵查至本院多次訊問
    、審理時均未供稱有共犯，前後矛盾，難以採信，復未提出其他證據供本院查證
    ，尚難以其片面之詞而認定該次竊取烏龜之犯行有共犯「己○○」，併此敘明。
三、公訴意旨另以：（一）被告於同年十月十二日於屏東市○○路三二六巷四十七弄
    內，以持客觀上具有危險性、可作為兇器使用鐵剪、鉗子及銼刀與自制鑰匙（六
    角鐵條）竊取丁○○所有之車牌號碼ＹＦ六八○二號自小客車，得手後供己使用
    ，亦涉犯刑法第三百二十一條第一項第三款之攜帶兇器竊盜罪；（二）被告前開
    撬壞被害人戊○○車門鎖行竊之行為，另涉有刑法第三百五十四條之毀損罪等語
    。惟查（一）上開ＹＦ六八○二號紅色小客車係由甲○○持有並駕駛前來搭載被
    告外出一節已如前述，並無證據證明係被告所竊；（二）被害人戊○○於警訊時
    經警訊以是否提出告訴時，答稱：「我要提出撬壞車門損壞賠償」等語，並無提
    出毀損罪刑事告訴之意思，顯見就此部分並無合法之告訴。（三）因公訴人認前
    開行竊ＹＦ六八○二號紅色小客車及毀損部分分別與前開有罪部分有連續犯及牽
    連犯之裁判上一罪之關係，爰不另為無罪及公訴不受理之諭知。
四、末按公訴人雖以甲○○部分罪嫌不足而予以不起訴處分在案，然經本院訊問證人
    辛○○、乙○○、劉嘉惠、壬○○後，認定之事實已有不同，是否為新事實、新
    證據，宜由檢察官卓辦。
五、據上論斷，應依刑事訴訟法第二百九十九條第一項前段、刑法第三百二十一條第
    一項第三款、第二十八條、第五十六條、第四十七條，判決如主文。
中      華      民      國      九十二      年      四     月   十一    日
                                    刑事第五庭
                                    法      官  吳  永  宋
右正本證明與原本無異。
如不服本判決，應於判決送達後十日內，向本院提出上訴狀。
                                    書  記  官  龔      能
中      華      民      國      九十二      年      四     月   十一    日
附錄本判決論罪之法條：
中華民國刑法第三百二十一條
犯竊盜罪而有左列情形之一者，處六月以上、五年以下有期徒刑：
一  於夜間侵入住宅或有人居住之建築物、船艦或隱匿其內而犯之者。
二  毀越門扇、牆垣或其他安全設備而犯之者。
三  攜帶兇器而犯之者。
四  結夥三人以上而犯之者。
五  乘火災、水災或其他災害之際而犯之者。
六  在車站或埠頭而犯之者。
前項之未遂犯罰之。


司法院資訊處製作；財團法人民間司法改革基金會備份。
